臺灣高雄地方法院刑事判決　　　　　　　96年度訴字第1427號
公　訴　人　臺灣高雄地方法院檢察署檢察官
被　　　告　乙○○
　　　　　　　　　　（現於臺灣高雄看守所羈押中）
指定辯護人　唐國盛律師
上列被告因違反毒品危害防制條例案件，經檢察官提起公訴（96
年度偵字第5878號），本院判決如下：
    主  文
乙○○販賣第二級毒品，處有期徒刑拾年，褫奪公權肆年。
    事  實
一、乙○○（綽號小虎、祖喬）明知第二級毒品甲基安非他命係
    毒品危害防制條例所管制之違禁物品，竟仍基於意圖販賣第
    二級毒品甲基安非他命牟利之犯意，先於民國93年6 月25日
    至同年月29日，以行動電話門號0000000000號與丁○○（丁○○所涉販賣第二級毒品等罪，經臺灣高等法院高雄分院以
    96年度上訴字第44號判決有期徒刑11年，上訴最高法院中）
    所使用、門號0000 000000 號之手機聯絡，確定購買第二級
    毒品甲基安非他命之數量、價格後，旋於同年6 月29日下午
    4 時前之某時，由丁○○協同乙○○前往屏東縣崁頂鄉力社
    國民小學附近，由陳春男（他案審理中）與丁○○共同販賣
    第二級毒品甲基安非他命4 包（分別為驗前毛重976.4 公克
    ，驗後毛重976.3 公克；驗前毛重983.1 公克、驗後毛重
    983 公克；驗前毛重3.8 公克、驗後毛重3.7 公克；驗前毛
    重2.8 公克、驗後毛重2.7 公克；以上係指第一次檢驗之重
    量；共約重2 公斤）予乙○○，以總價格低於70萬元之金額
    販賣交付之。嗣乙○○便於同日下午4 時許，前往屏東縣潮
    洲鎮之「百利撞球場」，在該撞球場前方將上開毒品全數、
    以總價70萬元轉賣並交付予丙○○（丙○○販賣第二級毒品
    罪部分，業經最高法院以94年度台上字第5122號判決駁回確
    定）。後於同日晚上7 時5 分許，丙○○駕駛車牌號碼TL─
    5186號自用小客車攜帶上開毒品返回彰化途中，行經國道3
    號高速公路田寮北上收費站時，為高雄市政府警察局刑警大
    隊當場查獲，並在前開自用小客車內扣得上述甲基安非他命
    4 包。
二、案經臺灣高雄地方法院檢察署檢察官主動簽分偵辦後偵查起
    訴。
    理  由
壹、證據能力部分：
一、按「被告以外之人於審判外之言詞或書面陳述，除法律有規
    定者外，不得作為證據。」，刑事訴訟法第159 條第1 項固
    定有明文。惟「被告以外之人於偵查中向檢察官所為陳述，
    除顯有不可信之情況者外，得為證據」，刑事訴訟法第159
    條之1 第2 項定有明文。辯護人主張證人丙○○偵訊證述無
    證據能力，理由為：證人丙○○之偵訊證述細節與警詢尚非
    一致、檢察官之偵訊問題為誘導訊問等語，惟本院審酌證人
    警詢與偵訊內容有細節部分未盡一致，與常情尚無違誤，證
    人丙○○於本院審理時證述綦詳，與案情相關之重要事項並
    未翻異前於警詢、偵訊時之證述，亦未主張其偵訊證述有何
    顯然不可信之情形；次按，檢察官所為偵查訊問除以強暴、
    脅迫、詐欺、利誘等不法方式為之屬法所不許者外，並無明
    文禁止不得以誘導式問題訊問證人，本院審酌證人偵訊筆錄
    所載問題，並無不法之情形，且經依法具結，此外被告及其
    辯護人於本院審理中復未釋明並指出可資證明證人偵查中證
    述有「顯有不可信之情況」之證據，綜上，依上開規定，證
    人丙○○偵訊筆錄，應有證據能力。
二、次按「被告以外之人於檢察事務官、司法警察官或司法警察
    調查中所為之陳述，與審判中不符時，其先前之陳述具有較
    可信之特別情況，且為證明犯罪事實存否所必要者，得為證
    據。」，刑事訴訟法第159 條之2 亦有明定。
(一)本件被告及其辯護人爭執證人丙○○、丁○○於警詢陳述之
    證據能力。惟本院審酌上開證人等於警詢陳述作成時之狀況
    ，並無受到訊問人刑求或恐嚇之情事，亦無其他不當取供情
    形，即無「顯有不可信之情況」，該等證人於本院審理時亦
    未翻異前詞，主張其警詢證述有何不法取供情事，是認以作
    為本案證據加以審酌為適當，而具有證據能力。
(二)又被告及其辯護人雖就門號0000000000、0000000000號之通
    聯監聽譯文表、偵查報告書等，否認其證據能力等語，惟上
    開通聯監聽譯文，係本件承辦員警受檢察官指揮執行上開門
    號之通信監察監聽作業所制作，且經職務上逐級核章，自作
    成之外部形式上觀察，並無不法情形，而上開被告及其辯護
    人亦無釋明該譯文與監聽錄音母帶內容有何不符之處。又上
    開監聽譯文均經提示表示意見，其等坦承確有上開通聯對話
    內容（詳下述），是上開通聯譯文顯具有較為可信之特別狀
    況，而為證明本案犯罪事實存否所必要，依上述規定，亦均
    認具有證據能力。
三、再「當事人、代理人或辯護人於法院調查證據時，知有第15
    9 條第1 項不得為證據之情形，而未於言詞辯論終結前聲明
    異議者，視為有前項之同意」，刑事訴訟法第159 條之5第2
    項定有明文。證人丁○○、陳仙里偵訊證述、照片、被告乙○○之96年2 月6 日偵訊筆錄等部分，被告及其辯護人於本
    院審理時表示證據能力並不爭執，本院斟酌上開證據於製作
    過程中，並無受不當外力之影響，且亦無使用不當方法取得
    之情形，本院認以作為本案之證據為適當，依前揭規定，堪
    認具有證據能力。
四、至起訴書證據欄所載各該判決部分，不問是否業經確定，既
    屬真正，則應均有證據能力。
五、至辯護人主張被告乙○○96年2 月15日偵訊筆錄未為權利告
    知，應無證據能力等語，按刑事訴訟法第95條所規定權利告
    知義務，旨在使被告得以充分行使防禦權，以達刑事訴訟發
    現真實，兼顧程序公正之目的，此項規定在總則編內，訴訟
    各階段，自均有其適用（最高法院90年度台上第743 號判決
    意旨參照），惟於訴訟各階段中，是否每次訊問被告前或者
    僅需於該訴訟階段之第一次訊問被告時踐行，則並無明文，
    是從規範目的觀之，既然係在使被告瞭解其處境與權利，則
    各該程序階段的第一次訊問被告時踐行告知義務後，之後相
    同訊問主體的再次訊問被告，由於被告權利與程序處境並未
    產生變化，故被告自得於第一次訊問訊問後知曉其權利，應
    無庸重複踐行此程序。經查本件被告於第一次即96年2 月6
    日偵訊時便經檢察官告以上開權利，此有該偵訊筆錄、錄音
    影光碟在卷可稽，是被告乙○○於96年2 月15日偵訊時雖未
    經檢察官告以上開權利，自無何程序不法之情事，辯護人主
    張並無理由，是被告乙○○偵訊證述均應有證據能力。
貳、實體部分：
一、訊據被告乙○○固不否認有於上揭時間，在屏東縣潮洲鎮之
    「百利撞球場」前與丙○○見面，警卷所附被告與證人丙○○共同於百利撞球場前之照片內之人即係伊與丙○○等情，
    惟矢口否認有何販賣第二級毒品犯行，辯稱：伊經營百利撞
    球場，故會在照片所示處與丙○○碰面，然並非販賣、交付
    第二級毒品，伊綽號係祖喬（音似台語祖喬），並非叫「小
    虎」，也沒有向丁○○購入上開第二級毒品云云。惟查：
(一)據警方所製作之職務報告及監聽譯文等可知，本件警方因偵
    辦屏東地區綽號「永仔」（音與勇字相同）之人涉嫌販賣槍
    械、毒品案件，實施監聽該「永仔」電話時，發現「永仔」
    於力社國小販賣交付毒品予綽號「小虎」之男子，「小虎」
    購買後再轉賣給證人丙○○，嗣在被告與「小虎」約定交易
    地點即屏東百利撞球場埋伏、蒐證進而查獲之情，已據證人
    即承辦警察洪意明、陳志雄於本院93年度重訴字第84號審理
    時到庭結證屬實（見該審卷第167 頁至第175 頁），且有臺
    灣高雄地方法院檢察署93年6 月3 日雄檢楠監河字第186 號
    通訊監察書及電話譯文等件在卷可參（見該審卷第69至93頁
    ），復經警現場拍攝被告與丙○○會面之照片附卷可稽。上
    揭犯罪事實經證人丙○○於96年9 月27日本院審理時具結證
    述：「問：（提示「百利」撞球場2 張照片）照片中2人 ，
    哪一位是你？）答：前面穿白色衣服的人是我。」「（問：
    上開照片中站在你後面的人是何人？）答：就是綽號小虎的
    人。」「（問：你稱你見過綽號小虎的人二次，時間在何時
    ？）答：第一次是在我被抓之前一個半月左右，第二次就是
    我被抓的當天。」「（問：你二次見綽號小虎之人，是作何
    用？）答：去跟綽號小虎買安非他命。」「（問：你如何知
    道綽號小虎有賣安非他命？）答：朋友介紹。」「（問：（
    提示上開照片2 張）在你與綽號小虎的人的旁邊有一台車子
    ，那台車子是何人所有？）答：該車子是我所有，該車子是
    墨綠色的。」「（問：上開那台墨綠色車子，綽號小虎的人
    有無開過？）答：有的，在我被查獲當天，綽號小虎之人有
    開過，他開去拿安非他命。」「（問：你稱綽號小虎有開車
    去拿安非他命，是否可以說出時間？）答：是我被抓當天的
    下午。」「（問：你是被抓當天的什麼時候到「百利」撞球
    場？）答：當天下午三、四點。」「（問：當天你到達「百
    利」撞球場前，你有無與綽號小虎聯絡？）答：有。」「（
    問：綽號小虎開你的車子出去，時間多久？）答：半個小時
    左右。」「（問：綽號小虎為何要開你的車子出去？）答：
    綽號小虎要去拿安非他命。」「（問：綽號小虎開車子回來
    後，有無將車子交還給你？）答：綽號小虎直接將安非他命
    放在車子的副駕駛座下方腳踏板處，安非他命有包裝，綽號
    小虎就直接將安非他命放在車內，將車子交給我。」「（問
    ：你的意思是綽號小虎去拿安非他命來給你？）答：綽號小
    虎開我的車子去拿安非他命，回來之後安非他命放在車上，
    他把車子交給我，我就將車子直接開走。」「（問：當時你
    車子內的安非他命及... 為何？）答：... ，安非他命有二
    公斤。」「問：（提示96年訴1427號卷有關證人丙○○被查
    獲時所扣得物品之扣押物品目錄表）你當天被查獲時，車子
    內的毒品數量是否如扣押目錄表所示？）答：是。」「問：
    （提示96年訴1427號卷有關證人丙○○被查獲時所扣得物品
    之扣押物品目錄表）你當天被查獲時，所扣得安非他命數量
    有二公斤嗎？）答：沒有，綽號小虎的人有沒有裝滿二公斤
    我就不知道了。」「（問：你的車子上還有海洛因，為何你
    還要把車子交給綽號小虎開？）答：我買安非他命的錢都先
    交給他了，之前也有過一次這樣的交易，所以我就放心把車
    子交給綽號小虎的人開。」「（問：你向綽號小虎的人買二
    公斤安非他命的價格約多少？）答：70萬元。」「（問：你
    跟綽號小虎的人買甲基安非他命如何聯絡？）答：電話聯絡
    。」「（問：（提示證人丙○○於高雄地方法院93重訴84號
    案之93年6 月30日警詢第二次筆錄）在警察局時，警察提示
    你的手機給你看，請你指認綽號小虎的人使用的手機號碼
     ，你當時跟警察說綽號小虎的人所使用手機號碼為0000000
    000號，你記得這件事嗎？）答：有，我有跟警察這樣說。
    」「（問：綽號小虎的人是否用0000000000號跟你聯絡？）
    答：對。」「（問：你為什麼會跟綽號小虎的人約在「百利
    」撞球場？）答：是綽號小虎的人約我在「百利」撞球場。
    」「問：（提示證人丙○○於高雄地方法院93重訴84號案之
    93年6 月30日警詢第二次筆錄）在警察局時，你跟警察說綽
    號小虎的人有跟你講過他是撞球場的老闆，他要你直接去該
    撞球場找他？）答：如果我在警詢講過，那就是這樣。」「
    （問：所以你會到「百利」撞球場，是綽號小虎的人告訴你
    如何去的路程？）答：是綽號小虎的人報路的，因為那邊我
    不熟。」「（問：既然沒有市價，你前述以低於市價向綽號
    小虎的人購得甲基安非他命，是何意？）答：我認為便宜我
    就買了，綽號小虎的人賣給我的價格比之前別人賣給我的便
    宜。」「（問：該甲基安非他命是如何包裝？）答：就是用
    被查獲時的那二個塑膠袋。」「（問：上開那二個塑膠袋裡
    面裝何東西？）答：安非他命。」「（問：上開那二個塑膠
    袋裡面，是不是各裝一公斤安非他命？）答：是。」「（問
    ：你當天是否親眼看到二個塑膠袋裡面裝安非他命？）答：
    是。」「（問：裝安非他命的塑膠袋是否透明？）答：是，
    是透明的，是大的夾鏈袋。」「（問：（提示照片）為何綽
    號小虎的人要開後車廂給你看？）答：當時綽號小虎的人確
    實有開後車廂給我看，但我現在忘記了他為什麼要開後車廂
    給我看。」「（問：警察在你車上查扣到第二級毒品甲基安
    非他命2 包均約900 多公克外，還有查獲到小包安非他命，
    小包安非他命哪裡來的？）答：我自己帶到屏東的。」「（
    問：（提示證人丙○○被查獲時的照片）現場有二個面紙盒
    ，那二包均約900 多公克的安非他命，是否裝在該面紙盒內
    ？）答：那是我自己藏進去的，綽號小虎的人給我的安非他
    命只有用透明塑膠袋裝著。」「（問：你為什麼跑那麼遠到
    屏東購買安非他命？）答：因為當時缺貨，我在台中、彰化
    地區買不到安非他命。」「（問：既然缺貨，綽號小虎的人
    如何以較低的價格賣甲基安非他命給你？）答：我不知道。
    」「（問：你向綽號小虎的人買二公斤的甲基安非他命，錢
    是如何交付給綽號小虎的人？）答：我去「百利」撞球場交
    付現金70萬元給綽號小虎的人，我先給他錢，他再開我的車
    出去拿甲基安非他命，毒品直接放在車上，他在「百利」撞
    球場外，直接將車子及毒品交還給我。」「（問：你是不是
    為了想要判輕一點，所以你才指認小虎就是被告？）答：我
    當然想要判輕一點，但我說跟我一起被警察拍攝到的人就是
    綽號小虎的人，這部分是確實的。」等語綦詳在卷，是顯見
    綽號小虎之人有販賣上開第二級毒品安非他命予證人丙○○
    之事實無訛。稽之被告於本院審理時自承：照片為真、照片
    中二人便是伊與丙○○等語，以及證人丙○○於同日本院審
    理時亦證稱其在警詢指認被告部分屬實，若被告辯稱兩人互
    不認識為真，則怎麼可能其二人一起被警察在現場拍攝到，
    證人丙○○之所以被警察查到，就是因為警察在監聽被告那
    邊的人，而循線查獲，被告何以還否認等語在卷，堪認被告
    即是綽號小虎之人，亦為交付販賣上開第二級毒品安非他命
    予證人丙○○之人之事實甚明。
(二)就被告向證人丁○○購入上開第二級毒品部分之事實，經警
    以通訊監察之方式查悉案情，業如上述，且查：證人丁○○於臺灣高等法院高雄分院其案審理中自承其綽號為「勇仔
    」，與上述丙○○確定判決所認定之「永仔」華語音相同、
    臺語音甚近似，且係使用門號0000000000手機，與陳春仁持
    用門號0000000000手機聯繫，並為警方實施監聽錄音明確，
    從而，證人丁○○係先攜同被告乙○○到現場，由陳春男交
    付毒品予乙○○（綽號小虎之人），並收得款項，是被告有
    向證人丁○○、陳春男等人購得上開毒品之犯行明確。至
    被告之購入上開毒品價格，因被告否認犯行、證人丁○○證
    述與自己刑事案件相關，且毒品價格本即隨市場波動、且與
    品質、純度等相關，是雖無從認定確切金額，然無礙其販賣
    毒品犯行之成立。證人丁○○雖於本院同日審理時到庭具
    結證述：伊並無販賣第二級毒品予被告云云，惟本院審酌證
    人丁○○與被告間有表兄弟親戚關係，其證述恐係迴護之詞
    ，況證人丁○○涉及本案販賣第二級毒品部分尚未確定，其
    證述內容與自己之利害關係緊要，衡諸常情，其此部分證述
    尚難採信。
(三)近來因毒品氾濫毒害人民甚深，政府為杜絕毒品氾濫，乃再
    三宣導教民眾遠離毒品，其販賣毒品者應受重罰，媒體之報
    導既深且廣，對於毒品之禁絕及取締，亦為民眾所熟悉。被
    告乙○○對此自應有所知悉，設若無利可圖，豈有以低於向
    證人丁○○購得價格之金額轉賣予證人丙○○？是足認被告
    有以營利之意圖，購入販出上開第二級毒品之犯行。被告所
    辯顯係卸責之詞，委無足採。是本件事證明確，被告犯行堪
    以認定，應依法論科。
(四)又扣案之晶體4 包，經檢察官囑託送請高雄醫學大學附設中
    和紀念醫院進行檢驗結果，均認係甲基安非他命（分別為驗
    前毛重976.4 公克，驗後毛重976.3 公克；驗前毛重983.1
    公克、驗後毛重983 公克；驗前毛重3.8 公克、驗後毛重3.
    7 公克；驗前毛重2.8 公克、驗後毛重2.7 公克），有該93
    年7 月27日報告編號0000－000 至209 號檢驗報告附卷可稽
    。
(五)綜上，被告於上述時、地將所購入之第二級毒品合計總重近
    約為2,000 公克（以第一次檢驗驗前毛重計）販賣交付予證
    人丙○○之事實，堪以採信。
二、論罪科刑部分：
(一)按被告行為後，刑法於94年2 月2 日經總統令修正公布，於
    95年7 月1 日施行，而比較新舊法時應就罪刑有關之共犯、
    未遂犯、想像競合犯、牽連犯、連續犯、結合犯，以及累犯
    加重、自首減輕暨其他法定加減原因（如身分加減）與加減
    例等一切情形，綜其全部罪刑之結果而為比較（最高法院95
    年5 月23日刑事庭第8 次會議決議參照）。經查：
  被告行為時毒品危害防制條例第4 條第2 項雖未修正，惟併
    科罰金部分，依附表三所示之刑法第33條第5 款修正前規定
    ，上開條項之罰金刑為最低得併科新臺幣3 元，最高得併科
    新臺幣7 百萬元。而依修正後規定，罰金刑最低得併科新臺
    幣1,000 元以上，最高得併科新臺幣7 百萬元，比較新舊法
    之結果，應以行為時之規定較有利於被告。
  刑法第37條關於褫奪公權之規定，亦有修正，然從刑附屬於
    主刑，除法律另有規定外，依主刑所適用之法律。因此本件
    主刑既依修正前之刑法處斷，褫奪公權部分自應適用修正前
    刑法第37條第2 項規定諭知。
(二)按甲基安非他命係毒品危害防制條例第2 條第2 項第2 款所
    列之第二級毒品，不得非法持有及販賣，而所謂販賣，不以
    販入後復行賣出為必要，祇要以營利為目的，而有販入或賣
    出二者其一之行為，即足構成。本件被告既以營利之意圖而
    販入甲基安非他命，嗣賣出予證人丙○○，自應論以販賣甲
    基安非他命之罪責。核被告所為，係犯毒品危害防制條例第
    4 條第2 項之販賣第二級毒品罪。其持有第二級毒品甲基安
    非他命進而販賣，持有之低度行為應為販賣之高度行為所吸
    收，不另論罪。爰審酌被告明知販賣甲基安非他命對國民健
    康、國家基礎危害甚鉅，竟為一己私利，意圖營利販入賣出
    毒品甲基安非他命，其販賣數量非微，犯罪所得及其犯罪後
    猶矢口否認犯行，未見悔意，惟念及被告素行尚可，有臺灣
    高等法院被告前案紀錄表在卷，暨其動機、目的、生活狀況
    等一切情狀，量處如主文所示之刑。被告乙○○販賣第二級
    毒品犯罪之性質，認為有褫奪公權之必要，依修正前刑法第
    37條第2 項規定，爰併宣告褫奪公權如主文第二項所示之期
    間。至扣案被告販賣予證人丙○○之甲基安非他命，分別為
    驗前毛重976.3 公克、驗後毛重976.2 公克；驗前毛重983
    公克、驗後毛重982.9 公克；驗前毛重2.54公克、驗後毛重
    2.53公克；驗前毛重2.49公克、驗後毛重2.48公克（以上係
    指第二次送驗後之重量），業經證人丙○○案件之確定判決
    依毒品危害防制條例第18條第1 項前段規定諭知沒收銷燬之
    ，本院爰不另行諭知沒收銷燬。
據上論斷，應依刑事訴訟法第299 條第1 項前段，毒品危害防制
條例第4 條第2 項，刑法第2 條第1 項、第11條、修正前刑法第
37條第2項，判決如主文。
本案經檢察官甲○○到庭執行職務。
中　　華　　民　　國　　96　　年　　10　　月　　11　　日
                          臺灣高雄地方法院刑事第十庭
                                審判長法  官  何秀燕
                                      法  官  顏銀秋
                                      法  官  吳金芳
以上正本證明與原本無異。
如不服本判決，應於收受本判決後10日內向本院提出上訴書狀，
其未具體敘述理由者，應於上訴期間屆滿後20日內，向本院補提
上訴理由書狀（須按他造當事人之人數附繕本，勿逕送上級法院
）。
中　　華　　民　　國　　96　　年　　10　　月　　23　　日
                                      書記官  周美
附錄本件判決論罪科刑法條：
毒品危害防制條例第4 條第2 項
製造、運輸、販賣第二級毒品者，處無期徒刑或7 年以上有期徒
刑，得併科新臺幣7,000,000元以下罰金。
